【裁判字號】    90,重訴,592
【裁判日期】    900810
【裁判案由】    清償借款
【裁判全文】
臺灣臺中地方法院民事判決  九十年度重訴字第五九二號
    原      告    彰化商業銀行股份有限公司
    法定代理人    甲○○
    訴訟代理人    丙○○
    兼法定代理人  乙○○
右當事人間請求給付借款事件，本院判決如左：
    主      文
被告應連帶給付原告新台幣捌佰陸拾陸萬貳仟貳佰柒拾柒元，及如附表一所示之利息、違約
金。
被告應連帶給付原告美金壹拾萬零柒佰壹拾陸元貳角參分，及如附表二所示之利息、違約
金。並於給付時按銀行美元議定匯率折付新台幣。訴訟費用由被告連帶負擔。
    事      實
甲、原告方面：
  一、聲明：如主文第一項所示。
  二、陳述：被告迪美實業有限公司（下稱迪美公司）以被告乙○○為連帶保證人，於如附
      表一所示之借款日向原告借用如附表一所示之金額，並約定如附表一所示之利息、違
      約金。另被告迪美公司以被告乙○○為連帶保證人，於民國八十六年十二月十八日，
      與原告簽定進口物資融資契約，被告迪美公司據此向原告聲請開發遠期信用狀三張，
      向原告借用如附表二所示之金額，並約定如附表二所示之利息、違約金。詎被告未依
      約清償借款，依約已喪失期限利益，原告屢向被告催討，均置之不理，為此提起本訴
      。
  三、證據：提出本票七件、借據一件、進口物資融資契約一件、開發遠期信用狀三件、進
      口單據三件、授信約定書四件及保證書一件（均為影本）為證。
乙、被告方面：
  一、聲明：駁回原告之訴。
  二、陳述：被告迪美公司有向原告借用如附表一、二所示之金額，並約定如附表一、二所
      示之利息、違約金，其等尚積欠系爭借款未還。
    理      由
一、本件原告主張之事實，已據其提出本票、借據、進口物資融資契約、開發遠期信用狀、
    進口單據、授信約定書及保證書等件為證。均為被告所自認，堪信為真實。
二、按消費借貸者，謂當事人一方移轉金錢或其他代替物之所有權於他方，而約定他方以種
    類、品質、數量相同之物返還之契約，民法第四百七十四條第一項定有明文。又保證債
    務之所謂連帶，係指保證人與主債務人負同一債務，對於債權人各負全部給付之責任者
    而言，此就民法第二百七十二條第一項規定連帶債務之文義參照觀之甚明，最高法院四
    十五年台上字第一四二六號著有判例。揆諸前揭說明，原告依消費借貸契約及連帶保證
    契約請求被告連帶給付八百六十六萬二千二百七十七元，及如附表一所示之利息、違約
    金。暨被告應連帶給付原告美金十三萬零七百十六元二角三分，並於給付時按銀行美元
    議定匯率折付新台幣，為有理由，應予准許。
三、據上論結，原告之訴為有理由，依民事訴訟法第第八十五條第二項判決如主文。
    中      華      民      國    九十      年      八      月    十    日
                                臺灣臺中地方法院民事第一庭
~B法      官  林洲富
右為正本係照原本作成
如對本判決上訴須於判決送達後廿日內向本院提出上訴狀
中        華        民        國   九十     年      八       月      十       日
~B法院書記官
~FO
    附  表


司法院資訊處製作；財團法人民間司法改革基金會備份。
